臺灣臺南地方法院臺南簡易庭民事判決
111年度南簡字第1031號
原      告  陳月華  
被      告  謝明元  

上列當事人間請求侵權行為損害賠償事件，原告提起刑事附帶民
事訴訟，經本院刑事庭裁定（110年度交附民字第74號）移送前
來，本院於民國111年9月23日言詞辯論終結，判決如下：
    主      文
被告應給付原告新臺幣184,029元，及自民國111年5月18日起至
清償日止，按週年利率百分之5計算之利息。
原告其餘之訴駁回。
訴訟費用由被告負擔。
本判決原告勝訴部分得假執行。但被告如以新臺幣184,029元為
原告預供擔保，得免為假執行。
    事實及理由
一、原告起訴主張：被告於民國110年12月2日9時39分許，騎乘
    車牌號碼000-0000號重型機車，由東向西沿臺南市中西區民
    權路行經與湖美一街交岔路口，因闖越紅燈，不慎與由北向
    南沿同區湖美一街亦行抵該交岔路口、由訴外人即原告配偶
    王中山所騎乘附載原告之車牌號碼000-000號重型機車發生
    碰撞，致王中山、原告倒地(下稱系爭事故)，原告因此受有
    「左腳踝擦挫傷合併左側腓骨外踝線性骨折」、「右腰、下
    背、右臀、右髖及左小腿挫傷」、「雙手肘及左膝蓋擦傷」
    等傷害（下稱系爭傷害），原告爰依侵權行為損害賠償之法
    律關係，請求被告賠償就診之醫療費用新臺幣（下同）25萬
    元等語。並聲明：被告應給付原告25萬元，及自刑事附帶民
    事起訴狀繕本送達翌日起至清償日止，按週年利率百分之5
    計算之利息(見附民卷第6頁、簡字卷第52頁)。
二、被告則以原告請求金額過高等語置辯，並聲明：原告之訴駁
    回(見簡字卷第53頁)。
三、本院判斷之理由：
　㈠按因故意或過失，不法侵害他人之權利者，負損害賠償責任
    ；汽車、機車或其他非依軌道行駛之動力車輛，在使用中加
    損害於他人者，駕駛人應賠償因此所生之損害。民法第184
    條第1項前段、第191條之2前段分別定有明文。又按汽車行
    駛時，駕駛人應注意車前狀況，並隨時採取必要之安全措施
    ，道路交通安全規則第94條第3項定有明文。查：被告騎乘
    車牌號碼000-0000號重型機車，因闖越紅燈，致生系爭事故
    ，原告因而受有系爭傷害等節，業經本院依職權調取本院11
    1年度交訴字第44號刑事案件卷宗核閱無訛，復為被告所不
    爭執，故被告應負損害賠償責任一節，堪予認定。
　㈡又不法侵害他人之身體或健康者，對於被害人因此喪失或減
    少勞動能力，或增加生活上之需要時，應負損害賠償責任；
    當事人主張有利於己之事實者，就其事實有舉證之責任，民
    法第193條第1項、民事訴訟法第277條前段分別定有明文。
    查：原告主張因系爭傷害至臺南醫院就診，支出必要醫療費
    用255,111元乙節，業據提出臺南醫院收據、診斷證明書等
    件為證（見附民卷第7、9頁），而被告僅爭執金額太高，未
    提出其他事證，是本件原告主張應屬有據。依上，原告因系
    爭傷害支出必要醫療費用255,111元乙節，堪予認定。
　㈢末按保險人依強制汽車責任保險法規定給付之保險金，視為
    加害人或被保險人損害賠償金額之一部分。加害人或被保險
    人受賠償請求時，得扣除之，強制汽車責任保險法第32條定
    有明文。從而，保險人所給付受益人之保險金，可視為被保
    險人或加害人所負損害賠償金額之一部分，受害人倘已自保
    險金獲得滿足，自不得又對被保險人或加害人請求（最高法
    院90年度台上字第825號民事判決意旨參照）。查：原告因
    系爭傷害已領取強制汽車責任保險給付71,082元乙情，為兩
    造所不爭執，並有原告提出之存簿交易明細(見簡字卷第49
    頁)可稽，上開給付應視為損害賠償金額之一部分，加害人
    受賠償請求時，得予扣除，故經扣除上開金額後，原告得請
    求之金額應為184,029元【計算式：255,111元-71,082元】
    ，逾此部分之請求，則無理由。
四、綜上所述，原告依侵權行為損害賠償法律關係，請求被告給
    付184,029元，及自刑事附帶民事起訴狀繕本送達翌日之111
    年5月18日起至清償日止，按週年利率百分之5計算之法定遲
    延利息，為有理由，應予准許，逾此部分之請求，則無理由
    。
五、本件原告勝訴部分係依民事訴訟法第427條適用簡易程序所
    為被告敗訴之判決，依同法第389條第1項第3款規定，應依
    職權宣告假執行，並依同法第392條第2項規定，依職權宣告
    如預供擔保後，得免為假執行。
六、本件事證已臻明確，兩造其餘攻擊防禦方法及舉證，核與本
    判決之結果不生影響，爰不另為贅論，附此敘明。
七、訴訟費用負擔之依據：民事訴訟法第79條。
中　　華　　民　　國　　111 　年　　 10　　月　　7　　日
                  臺灣臺南地方法院臺南簡易庭
　　　　　　　　　             法    官　王淑惠
以上正本係照原本作成。
如對本判決上訴，須於判決送達後20日內向本院提出上訴狀。
如委任律師提起上訴者，應一併繳納上訴審裁判費。
中　　華　　民　　國　　111 　年　　 10　　月　　8　　日
                               書 記 官  洪凌婷